【裁判字號】    98,勞抗,5
【裁判日期】    981130
【裁判案由】    強制執行
【裁判全文】
臺灣桃園地方法院民事裁定               98年度勞抗字第5號
抗  告  人  天威生物科技股份有限公司
法定代理人  乙○○
相  對  人  甲○○
上列抗告人與相對人甲○○等人間聲請准予強制執行事件，抗告
人對於中華民國98年8 月20日本院98年度勞聲字第28號裁定提起
抗告，本院裁定如下：
    主  文
抗告駁回。
抗告程序費用新台幣壹仟元由抗告人負擔。
    理  由
一、抗告意旨略以：抗告人公司目前已進行法拍程序，財務困難
    ，絕非蓄意規避給付薪資之義務。為此提起抗告，並聲明原
    裁定廢棄，駁回相對人之聲請等語。
二、按勞資爭議經調解成立或仲裁後，當事人之一方不履行其義
    務時，他方得向該管法院聲請裁定強制執行，勞資爭議處理
    法第59條第1 項前段定有明文。又有下列情形之一者，法院
    應駁回其強制執行之聲請：一調解內容或仲裁判斷係使勞資
    爭議當事人為法律上所禁止之行為；二調解內容或仲裁判斷
    與爭議標的顯屬無關或性質不適於強制執行；三依其他法律
    不得為強制執行，同法第60條亦定有明文。
三、經查，本件相對人於原審主張伊與抗告人間因給付薪資等爭
    議，經桃園縣政府勞資爭議調解委員調解成立，抗告人應給
    付相對人新臺幣（下同）56,492元，並應分別於民國98年6
    月15日給付18,831元、98年7 月15日給付18,831元、98年8
    月15日給付18,830元，由抗告人匯入元大銀行相三人薪資帳
    戶內，如一期未付，視同全數到期，詎抗告人迄今未依約履
    行等情，業據其提出其至98年8 月11日止之帳戶明細、桃園
    縣政府98年3 月5 日府勞資字第0980081090號函及所附勞資
    爭議調解紀錄為證。而核閱高雄市政府前揭函文暨勞資爭議
    調解紀錄，堪認本件兩造確就前揭勞資爭議以如上內容成立
    調解；且該調解內容並非法律所禁止，亦顯非與爭議無關，
    性質上亦無不適於強制執行，復無依其他法律不得強制執行
    ，或違反上開法律有關調解規定之情事。從而，相對人聲請
    強制執行，於法自無不合，而應准許。原裁定准予強制執行
    ，並無違誤，抗告人以財務困難等事後履行之事為爭執，而
    主張原裁定不當，求予廢棄，洵屬無理由，應予駁回。
四、據上論結，本件抗告為無理由，依勞資爭議處理法第59條第
    3 項，非訟事件法第46條、第21條第2 項、第24條第1 項，
    民事訴訟法第495 條之1 第1 項、第449 條第1 項、第78條
    ，裁定如主文。
中    華    民    國    98    年    11    月    30    日
                  民事第三庭  審判長法  官  張天民
                                    法  官  陳清怡
                                    法  官  陳筱蓉
本裁定除以適用法規顯有錯誤為理由，並經本院許可外，不得再
抗告。如提起再抗告，應於收受後10日內，向本院提出再抗告狀
，並繳納再抗告費新台幣1,000 元。
以上正本證明與原本無異。
中    華    民    國    98    年    12    月    1     日
                                    書記官  邱飛鳴


司法院資訊處製作；財團法人民間司法改革基金會備份。
